# 【请教陈版】间接法编制现金流量表

提问人：baboochen 时间：2015-12-03 13:06:36
间接法基本思路： 1 、剔除引起净利润变化但没有现金流的； 2 、剔除引起经营性应收应付科目变动但不是经营活动的。 这是我的理解。请陈版权威指导。

回答人：chenyiwei
大致上可以这样理解，其目的都是为了就对净利润和经营净现金流影响不一致的项目进行调节。